臺灣板橋地方法院刑事判決　　　　　　　95年度訴字第3669號
公　訴　人　臺灣板橋地方法院檢察署檢察官
被　　　告　甲○○
上列被告因違反毒品危害防制條例案件，經檢察官提起公訴（95
年度毒偵字第6886號），本院於準備程序進行中，被告就被訴事
實為有罪之陳述，經告知被告簡式審判程序之旨，並聽取當事人
之意見後，合議庭裁定由受命法官獨任進行簡式審判程序，判決
如下：
    主  文
甲○○施用第一級毒品，累犯，處有期徒刑拾月。扣案已使用過
之注射針筒壹支沒收。
    事  實
一、甲○○曾因施用毒品案件，經本院８９毒聲字第４４４７號
    裁定送觀察、勒戒後，認有繼續施用毒品之傾向，再經本院
    裁定令入戒治處所施以強制戒治，於民國９０年２月７日停
    止戒治處分出監，所餘戒治期間付保護管束，９０年８月２
    日保護管束期滿執行完畢，由臺灣板橋地方法院檢察署檢察
    官以９０年度戒毒偵字第５８８號為不起訴處分確定。復因
    竊盜案件，經本院９４年度簡字第１５８號判處應執行有期
    徒刑６月確定；再因施用毒品案件，經本院於９４年３月３
    １日以９４年度訴字第２１２號判處有期徒刑８月，同年５
    月５日確定。上開二案經定應執行有期徒刑１年１月，甫於
    ９５年７月１４日縮刑執行完畢。詎仍不知悔改，復基於施
    用第一級毒品海洛因之犯意，於９５年１０月１２日上午某
    時（起訴書略載為同日10時20 分 為警採尿回溯前26小時內
    某時），在臺北縣三重市○○○路95巷11號前防火巷內，以
    針筒注射方式施用第一級毒品海洛因。嗣於同日１０時２０
    分許，在上址為警查獲，並扣得已使用過注射針筒１ 支。
二、案經臺北市政府警察局萬華分局報請臺灣板橋地方法院檢察
    署檢察官偵查起訴。
    理  由
一、被告上開施用第一級毒品海洛因之事實，有（一）被告於本
    院審理時之自白。（二）臺灣尖端先進生技醫藥股份有限公
    司出具之９５年１０月２０日濫用藥物檢驗報告１紙。（三
    ）臺灣高等法院被告前案紀錄表。（四）扣案之注射針筒１
    支、照片１紙、臺北市政府警察局萬華分局查獲涉嫌毒品危
    害防制條例毒品初步鑑驗報告單１紙在卷可證。復按，毒品
    危害防制條例於九十二年七月九日修正公布，自九十三年一
    月九日施行，其中第二十條、第二十三條將施用毒品之刑事
    處遇程序，區分為「初犯」及「五年內再犯」、「五年後再
    犯」。依其立法理由之說明：「初犯」，經觀察、勒戒或強
    制戒治後，應為不起訴處分或不付審理之裁定；經觀察、勒
    戒或強制戒治執行完畢釋放後，「五年內再犯」者，因其再
    犯率甚高，原實施之觀察、勒戒及強制戒治既已無法收其實
    效，爰依法追訴或裁定交付審理。至於經觀察、勒戒或強制
    戒治執行完畢釋放後，「五年後再犯」者，前所實施之觀察
    、勒戒或強制戒治已足以遮斷其施用毒品之毒癮，為期自新
    及協助其斷除毒癮，仍適用「初犯」規定，先經觀察、勒戒
    或強制戒治之程序。從而依修正後之規定，僅限於「初犯」
    及「五年後再犯」二種情形，始應先經觀察、勒戒或強制戒
    治程序。倘被告於五年內已再犯，經依法追訴處罰，縱其第
    三次（或第三次以上）再度施用毒品之時間，在初犯經觀察
    、勒戒或強制戒治執行完畢釋放五年以後，已不合於「五年
    後再犯」之規定，且因已於「五年內再犯」，顯見其再犯率
    甚高，原實施觀察、勒戒或強制戒治，已無法收其實效，即
    應依該條例第十條處罰，此有最高法院九十五年度第七次刑
    事庭會議決議可資參照。查被告曾因施用毒品案件，經本院
    ８９毒聲字第４４４７號裁定送觀察、勒戒後，認有繼續施
    用毒品之傾向，再經本院裁定令入戒治處所施以強制戒治，
    於民國９０年２月７日停止戒治處分出監，所餘戒治期間付
    保護管束，９０年８月２日保護管束期滿執行完畢，由臺灣
    板橋地方法院檢察署檢察官以９０年度戒毒偵字第５８８號
    為不起訴處分確定；再於九十三年間因施用毒品案件，經檢
    察官提起公訴，經本院以９４年度訴字第２１２號判處有期
    徒刑８月確定，有臺灣高等法院被告前案紀錄表一份附卷可
    稽。參諸前開說明，自無再經觀察、勒戒及強制戒治之必要
    ，自應逕行追訴處罰。本件事證明確，被告犯行洵堪認定，
    應予依法論罪科刑。
二、核被告所為，係犯毒品危害防制條例第10條第1 項之施用第
    一級毒品罪。其施用毒品前之持有毒品行為，應為其施用行
    為所吸收，不另論罪。又被告有如事實欄所載前科及刑之執
    行情形，有臺灣高等法院被告前案紀錄表在卷可稽。其於受
    有期徒刑執行完畢，5 年以內故意再犯本件有期徒刑以上之
    罪，為累犯，應依刑法第47條第1 項規定，加重其刑。爰審
    酌被告之素行、再犯施用毒品情節、所生危害及犯罪後坦承
    之態度等一切情狀，量處如主文所示之刑。扣案已使用過之
    注射針筒１支，係被告所有供施用毒品所用之物，業據其供
    述在卷，爰依刑法第38條第1 項第2 款規定宣告沒收。
據上論斷，應依刑事訴訟法第299 條第1 項前段、第273 條之1
第1 項，毒品危害防制條例第10條第1 項，刑法第11條前段、第
47條第1 項、第38條第1項第2款，判決如主文。
本案經檢察官張瑞娟到庭執行職務。
中　　華　　民　　國　　96　　年　　1     月　　24　　日
　　              刑事第七庭　法  官  李君豪
以上正本證明與原本無異。
如不服本判決，應於判決送達後 10 日內向本院提出上訴狀，上
訴於臺灣高等法院（須附繕本）。
                              書記官  林文達
中　　華　　民　　國　　96　　年　　1 　　月　　24　　日
附錄本案論罪科刑法條全文：
毒品危害防制條例第10條
施用第一級毒品者，處六月以上五年以下有期徒刑。
施用第二級毒品者，處三年以下有期徒刑。
